最高法院刑事判決　　　　　　九十六年度台上字第二一四七號
上　訴　人　乙○○
　　　　　　甲○○
上列上訴人等因違反毒品危害防制條例案件，不服台灣高等法院
台中分院中華民國九十六年一月三十日第二審判決（九十五年度
上訴字第二七三四號，起訴案號：台灣彰化地方法院檢察署九十
五年度偵字第四０五四、四０五八號），提起上訴，本院判決如
下：
    主  文
原判決關於乙○○部分撤銷，發回台灣高等法院台中分院。
其他上訴駁回。
    理  由
一發回部分：
本件原判決認定上訴人乙○○明知ＭＤＭＡ及甲基安非他命為毒
品危害防制條例所列之第二級毒品，及明知Ｋ他命為同條例所列
之第三級毒品，均不得販賣，竟分別基於販賣第二、三級毒品以
營利之概括犯意，自民國九十四年十一、十二月間之某日起，至
九十五年四月間某日止，先向甲○○或其餘不詳姓名、年籍之成
年男子，販入兼含第二級毒品ＭＤＭＡ及甲基安非他命之藥錠，
及第三級毒品Ｋ他命後，利用其所申請之行動電話作為對外聯繫
毒品交易事宜之聯絡工具，待接獲如原判決附表一、二所示楊京
諺等人之購毒者之電話後，再分別相約在如該附表一、二所示之
地點，由乙○○分別出面交付其所販售之兼含第二級毒品ＭＤＭ
Ａ及甲基安非他命之藥錠，或交付Ｋ他命（均詳如該附表所示）
，經警持搜索票查獲等情。因而將第一審關於此部分之科刑判決
撤銷，改判依想像競合犯關係，從一重論處乙○○連續販賣第二
級毒品罪刑，固非無見。
惟查：(一)、按有罪判決書之事實一欄，為判斷其適用法令當否之
準據，應將法院依職權認定與論罪科刑有關之事實，翔實記載，
然後於理由內逐一說明其憑以認定之證據，並使事實認定與理由
說明，互相適合，方為合法。倘若事實認定與理由說明，不相一
致，或事實、理由欄內之記載，前後齟齬，按諸刑事訴訟法第三
百七十九條第十四款後段規定，均屬判決理由矛盾之當然違背法
令，足以構成撤銷之原因。原判決認定乙○○販賣第二級、第三
級毒品予原判決附表一、二所示之人及所得均如該附表一、二所
示。而於理由欄內說明乙○○販賣第二級毒品之所得財物新台幣
（下同）五千七百元及販賣第三級毒品所得財物五萬四千九百元
，詳細計算方法如該附表一、二所列等情（見原判決第十七頁第
十四至十七行）。然依該附表二編號七所列乙○○販賣第三級毒
品予林翔軍部分，以每包一千三百元之價格，販賣林翔軍二十次
，其所得應為二萬六千元，總計其販賣第三級毒品所得應為七萬
八千三百元，惟該附表卻記載此次乙○○之販賣所得為二千六百
元，總共販賣所得為五萬四千九百元。顯然原判決事實欄附表之
記載與事實不相符合，自有判決理由矛盾之違法。(二)、原判決理
由說明證人等於警詢時之證述，經原審於審理時提示並告以要旨
，各經檢察官及上訴人表示意見，均未於言詞辯論終結前異議，
審酌證人陳述作成時，並無人情施壓或干擾，亦無不當取供之情
形，認為以之作成本件之證據亦屬適當，自有證據能力等情，並
引用刑事訴訟法第一百五十九條之五第一項作為其論斷之依據。
然原判決理由欄前揭之說明，似屬當事人經擬制同意證人於警詢
之陳述有證據能力之範疇，其理由之說明與所引用之法條已有不
符；又乙○○於原審審判期日對於前揭被告以外之人於警詢之供
述，已明白表示同意採為證據（見原審卷第五十四頁），原判決
理由之說明，亦與前揭卷內證據資料不符，有理由矛盾之違誤。
上訴意旨執以指摘原判決此部分不當，非無理由，應認原判決關
於乙○○部分有發回更審之原因。原判決不另為無罪諭知部分，
因與發回部分有裁判上一罪關係，應併予發回。
二駁回部分：
按刑事訴訟法第三百七十七條規定，上訴於第三審法院，非以判
決違背法令為理由，不得為之，是提起第三審上訴，應以原判決
違背法令為理由，係屬法定要件，如果上訴理由並未指摘原判決
有何違法，自應認其上訴為違背法律上之程式，予以駁回。本件
原判決撤銷第一審關於上訴人甲○○之科刑判決，改判依想像競
合犯關係，從一重論處甲○○連續販賣第二級毒品罪刑，已詳述
其所憑之證據及其認定之理由，從形式上觀察，並無何違法情形
存在。上訴意旨略以：販賣予乙○○所得之財物八萬元金額有誤
，且因家庭因素如入獄將難照顧家中母親，所負債務金額不小，
期能延後服刑云云，並未具體指摘原判決有何違法，僅為單純事
實之爭執，其上訴違背法律上之程式，應予以駁回。
據上論結，應依刑事訴訟法第三百九十五條前段、第三百九十七
條、第四百零一條，判決如主文。
中　　華　　民　　國　九十六　年　　四　　月 　二十 　日
                      最高法院刑事第九庭
                          審判長法官  洪　清　江
                                法官  石　木　欽
                                法官  李　伯　道
                                法官  林　勤　純
                                法官  陳　晴　教
      本件正本證明與原本無異
                                      書  記  官
中　　華　　民　　國　九十六　年　　四　　月　二十六　日
                                                      G
